【裁判字號】    92,小上,20
【裁判日期】    921128
【裁判案由】    清償債務
【裁判全文】
臺灣雲林地方法院民事判決  九十二年度小上字第二○號
    上  訴  人  甲○○
    被上訴人    萬泰商業銀行股份有限公司
    法定代理人  胡建助
    訴訟代理人  張復能
右當事人間請求清償債務事件，上訴人對於中華民國九十二年九月十二日本院虎尾簡
易庭九十二年度虎小字第一０五號第一審判決提起上訴，本院裁定如左：
    主      文
上訴駁回。
第二審訴訟費用新臺幣壹仟伍佰元由上訴人負擔。
    理      由
一、按對於小額程序第一審判決之上訴，非以其違背法令為理由，不得為之；又上訴
    狀內應記載上訴理由，表明下列各款事項：(一)原判決所違背之法令及其具體內容
    。(二)依訴訟資料可認為原判決有違背法令之具體事實，民事訴訟法第四百三十六
    條之二十四第二項、第四百三十六條之二十五分別定有明文。所謂判決違背法令
    ，依同法第四百六十八條規定，係指判決不適用法規或適用不當者而言，而有同
    法第四百六十九條第一款至第五款所列情形之一者，為判決當然違背法令。是當
    事人提起上訴，如依民事訴訟法第四百六十八條規定，以小額程序第一審判決有
    不適用法規或適用法規不當為上訴理由時，其上訴狀或理由書應有具體之指摘，
    並揭示該法規之條項或其內容，若係成文法以外之法則，應揭示該法則之旨趣，
    倘為司法院解釋或本院之判例，則應揭示該判解之字號或其內容，如依民事訴訟
    法第四百六十九條第一款至第五款所列情形為理由時，其上訴狀或理由書應揭示
    合於該條款之事實，上訴狀或理由書如未依此項方法表明者，即難認為已對小額
    程序第一審判決之違背法令有具體之指摘，其上訴自難認為合法（最高法院七十
    一年台上字第三一四號判例意旨參照）。次按上訴人雖提出上訴理由書，然其理
    由書未具體指摘原判決有何違背法令之內容及事實，則依民事訴訟法第四百三十
    六之三十二第二項準用同法第四百七十一條第一項之規定，應裁定駁回上訴。
二、本件上訴人對小額程序之第一審判決提起上訴，其上訴意旨略以：伊因同事弟弟
    招攬而辦理被上訴人所發行之現金卡，然伊對於現金卡額度為何，及現金卡密碼
    可以變更等等均不清楚；而伊於民國九十二年三月十二、十三日在台北工作，並
    不知道其所有之現金卡遭他人盜領乙節，直到九十二年四月十七日被上訴人通知
    伊繳款時，伊才知道現金卡遭他人盜領。嗣經伊會同警員察看錄影帶，確定錄影
    帶內的人不是伊，倘若本件確係伊借款，自應由伊負責，惟本件確實並非伊本人
    借款，自難令伊負擔本件債務。又伊對於現金卡遺失確有責任，然被上訴人亦不
    能將所有責任由消費者負擔，且被上訴人並未告知伊收受現金卡即為開卡，顯然
    違反告知義務等語。
三、經查，上訴人上訴意旨，並未具體表明原審判決有何不適用法規、適用法規不當
    或有民事訴訟法第四百六十九條第一款至第五款之情形，僅係就原審取捨證據、
    認定事實之職權行使，指摘原判決不當，自難認對該判決之如何違背法令已有具
    體之指摘，其上訴即難認合法。
四、據上論結，本件上訴為不合法，依民事訴訟法第四百三十六條之三十二第二項、
    第四百七十一條第一項、第四百四十四條第一項前段、第九十五條、第七十八條
    ，裁定如主文。
中      華      民      國    九十二    年     十一     月    二十八    日
                            臺灣雲林地方法院民事庭
~B審判長法官  陳宏卿
~B法      官  趙思芸
~B法      官  冷明珍
右為正本係照原本作成。
本件不得上訴。
中      華      民      國    九十二    年     十一     月    二十八    日
~B法院書記官  朱克文


司法院資訊處製作；財團法人民間司法改革基金會備份。
